ACORDAO-COMPLETO-2359981

ACÓRDÃO 8404/2019 ATA 29/2019 - PRIMEIRA CÂMARA

Em exame, dez atos de pensão militar, submetidos, para fins de registro, à apreciação desta Corte, deferidos pelo Ministério da Defesa - Comando da Marinha (vinculador) .
ACORDAM os ministros do Tribunal de Contas da União, reunidos em sessão da 1ª Câmara, ante as razões expostas pelo relator, em:
9.1. considerar legais e conceder os respectivos registros aos atos de concessões de pensão militar instituídos por Almir Pereira Sampaio, Gerson Luis Gonzaga, Emidio Bezerra da Silva, Severino Jose Barbosa, Livio Thadeu dos Santos Bitencourt, Fernando da Silva Pereira, Pedro Ferreira de Araujo, Joao Simas Queiroz, Jose Deoclecio da Silva (peças 3-11) ;
9.2. considerar ilegal a concessão de pensão militar instituída pelo Sr. José Altoape Pedrosa (peça 2) , negando-lhe o registro, diante da acumulação ilegal de benefícios pela Sra. Ivany Vaz de Oliveira Pedrosa;
9.3. dispensar o ressarcimento das quantias indevidamente recebidas de boa-fé pela interessada indicada no subitem 9.1. e pelo pensionista Andre Luiz Pires de Ferreira Araujo, beneficiário do ato instituído por Pedro Ferreira de Araujo (peça 9) , consoante o disposto no Enunciado 106 da Súmula da Jurisprudência do TCU;
9.4. determinar ao Ministério da Defesa - Comando da Marinha (vinculador) que:
9.4.1. no prazo de 15 (quinze) dias, a contar da ciência desta deliberação, abstenha-se de realizar pagamentos decorrentes do ato considerando ilegal, sujeitando-se a autoridade administrativa omissa à responsabilidade solidária, nos termos do art. 262, caput, do Regimento Interno/TCU;
9.4.2. dê ciência, no prazo de 15 (quinze) dias, a contar do recebimento da notificação deste Acórdão, do inteiro teor desta deliberação à Sra. Ivany Vaz de Oliveira Pedrosa, notadamente no que diz respeito ao direito de opção pelos benefícios legalmente acumuláveis, encaminhando a este Tribunal, no prazo de 30 (trinta) dias, comprovante da referida ciência;
9.4.3. alerte a interessada de que o efeito suspensivo proveniente da interposição de possíveis recursos perante o Tribunal não a exime da devolução dos valores percebidos indevidamente após a respectiva notificação, caso os recursos não sejam providos;
9.4.4. no prazo de 15 (quinze) dias, a contar da ciência desta deliberação, caso ainda esteja ocorrendo pagamentos decorrentes do ato instituído por Pedro Ferreira de Araujo ao pensionista Andre Luiz Pires de Ferreira Araujo, abstenha-se de realizá-los considerando a perda da condição de beneficiário, sujeitando-se a autoridade administrativa omissa à responsabilidade solidária, nos termos do art. 262, caput, do Regimento Interno/TCU;
9.5. esclarecer ao órgão de origem que, no caso de a Sra. Ivany Vaz de Oliveira Pedrosa optar pela pensão militar ora em exame, deixando de perceber um dos benefícios que atualmente  recebe (pensão militar concedida pela Marinha, na qualidade de filha de instituidor falecido em 1/6/1965, e pensão por morte previdenciária concedida pelo INSS - benefício 0830727787) , poderá emitir novo ato de concessão, submetendo-o a este Tribunal, nos termos da IN/TCU 78/2018;
9.6. arquivar os autos, sem prejuízo de determinar à Sefip que monitore o cumprimento da medida indicada no subitem 9.4.1 supra, representando a este Tribunal, caso necessário.

Registro de atos de pensão militar.

Primeira Câmara

Ministério da Defesa - Comando da Marinha (vinculador).

3. Interessados: Alessandra Pires Ferreira de Araujo (XXX.371.937-XX); Ana Lucia Sampaio de Guadelupe (XXX.070.827-XX); Ana Paula Ribeiro da Silva (XXX.076.344-XX); Andre Luiz Pires Ferreira de Araujo (XXX.270.447-XX); Azenath Ribeiro da Silva Soares (XXX.872.604-XX); Debora Ribeiro da Silva (XXX.248.574-XX); Deise Beatriz da Silva Queiroz (XXX.830.267-XX); Edna Ribeiro da Silva (XXX.074.234-XX); Eliane Ribeiro da Silva do Carmo (XXX.853.204-XX); Elisangela Fernandes Gonzaga (XXX.768.277-XX); Elizabeth Ribeiro da Silva (XXX.813.654-XX); Estefania Ribeiro da Silva (XXX.840.174-XX); Estelita Ribeiro da Silva (XXX.953.884-XX); Evania Ribeiro da Silva (XXX.715.404-XX); Gilse Jardim de Souza (XXX.029.177-XX); Ivanilde Ferreira de Araujo Medeiros (XXX.242.867-XX); Ivanira Ferreira de Araujo (XXX.192.077-XX); Ivany Vaz de Oliveira Pedrosa (XXX.420.387-XX); Ivete Ferreira de Araujo (XXX.949.927-XX); Ivone Ferreira de Araujo Valle (XXX.468.467-XX); Ivonete de Araujo Correa (XXX.867.107-XX); Joelma Ribeiro da Silva (XXX.278.384-XX); Maria Gloria Bezerra da Silva (XXX.249.887-XX); Miriam Santos Barbosa (XXX.200.628-XX); Rita de Cassia da Silva Queiroz (XXX.951.607-XX); Rosane de Andrade Albuquerque Bitencourt (XXX.915.357-XX).

13.1. Ministros presentes: Walton Alencar Rodrigues (Presidente), Benjamin Zymler, Bruno Dantas e Vital do Rêgo.
13.2. Ministros-Substitutos presentes: Augusto Sherman Cavalcanti e Weder de Oliveira (Relator).

WEDER DE OLIVEIRA

Em exame, dez atos de pensão militar, submetidos, para fins de registro, à apreciação desta Corte, de acordo com o art. 71, inciso III, da Constituição Federal.
Reproduzo, com ajustes de forma, a instrução da Sefip (peça 13) , que recebeu anuência do diretor da unidade especializada (peça 14) :
“INTRODUÇÃO
1.	(...) .  Os atos foram cadastrados e disponibilizados ao TCU por intermédio do Sistema e-Pessoal, na forma dos arts. 2º e 4º da Instrução Normativa TCU 78/2018.
2.	Os atos desse processo pertencem às seguintes unidades:
2.1.	Unidade emissora: MINISTÉRIO DA DEFESA-COMANDO DA MARINHA (VINCULADOR) .
2.2.	Unidade cadastradora:  SERVIÇO DE INATIVOS E PENSIONISTAS DA MARINHA.
2.3.	Subunidade cadastradora: SVPM - Pensão Militar.
EXAME TÉCNICO
Procedimentos aplicados
3.	Os procedimentos para exame, apreciação e registro de atos de pessoal encontram-se estabelecidos na Instrução Normativa TCU 78/2018 e na Resolução TCU 206/2007. Essas normas dispõem que os atos de pessoal disponibilizados por meio do e-Pessoal devem ser submetidos previamente a críticas automatizadas, com base em parâmetros predefinidos.
4.	As críticas foram elaboradas e validadas levando-se em conta as peculiaridades de cada ato. Os itens verificados nessa etapa são inerentes a dados cadastrais, fundamentos legais, mapa de tempo, ficha financeira, assim como eventuais ocorrências de acumulação. Tratam-se de verificações abrangentes, minuciosas e precisas e sem a necessidade de ação humana e, portanto, menos suscetível a falhas. As críticas aplicadas estão discriminadas no sistema, no Menu e-Pessoal, opção ‘Crítica’, que podem ser acessadas mediante concessão de perfil específico a servidores do TCU responsáveis pela análise.
5.	Além das críticas automatizadas, há verificação humana adicional no caso de haver alertas do sistema ou informações não formatadas, como esclarecimentos do gestor ou do controle interno.  
6.	As críticas também consideram os registros do Sistema Integrado de Administração de Recursos Humanos (Siape) . O Siape disponibiliza informações atualizadas sobre as parcelas que integram os proventos, diferentemente, portanto, do e-Pessoal, que informa as parcelas no momento do registro do ato. 
7.	Essa confrontação com o Siape fornece uma visão atual e verdadeira da situação, o que permite descaracterizar irregularidades e inconsistências que, embora constantes do e-Pessoal, já foram corrigidas.
8.	As verificações detectadas nos atos encontram-se discriminadas na aba de pendências de cada ato no sistema e-Pessoal, bem como nos espelhos dos atos contemplados por esta instrução.
Exame das Constatações
9.	Ato: 67054/2018 - Interessado: JOSE ALTOAPE PEDROSA - CPF: XXX.761.017-XX
9.1.	Beneficiário: IVANY VAZ DE OLIVEIRA PEDROSA – CPF: XXX.420.387-XX – Cônjuge
9.2.	Parecer do Controle Interno: considerar o ato Legal.
9.3.	Por intermédio de análises realizadas por esta Unidade Técnica no presente ato, não se constatou irregularidade que obste a chancela pela legalidade.
9.4.	Encaminhamento do ato: 
9.4.1.	Considerar LEGAL e conceder registro do ato de JOSE ALTOAPE PEDROSA. 
10.	Ato: 68153/2018 - Interessado: ALMIR PEREIRA SAMPAIO - CPF: XXX.408.827-XX
10.1.	Beneficiário: ANA LUCIA SAMPAIO DE GUADELUPE – CPF: XXX.070.827-XX – Filho (a) 
10.2.	Parecer do Controle Interno: considerar o ato Legal.
10.3.	Por intermédio de análises realizadas por esta Unidade Técnica no presente ato, não se constatou irregularidade que obste a chancela pela legalidade.
10.4.	Encaminhamento do ato: 
10.4.1.	Considerar LEGAL e conceder registro do ato de ALMIR PEREIRA SAMPAIO. 
11.	Ato: 68658/2018 - Interessado: GERSON LUIS GONZAGA - CPF: XXX.984.707-XX
11.1.	Beneficiário: ELISANGELA FERNANDES GONZAGA – CPF: XXX.768.277-XX – Filho (a) 
11.2.	Parecer do Controle Interno: considerar o ato Legal.
11.3.	Por intermédio de análises realizadas por esta Unidade Técnica no presente ato, não se constatou irregularidade que obste a chancela pela legalidade.
11.4.	Encaminhamento do ato: 
11.4.1.	Considerar LEGAL e conceder registro do ato de GERSON LUIS GONZAGA. 
12.	Ato: 70146/2018 - Interessado: EMIDIO BEZERRA DA SILVA - CPF: XXX.535.537-XX
12.1.	Beneficiário: MARIA GLORIA BEZERRA DA SILVA – CPF: XXX.249.887-XX – Filho (a) 
12.2.	Parecer do Controle Interno: considerar o ato Legal.
12.3.	Por intermédio de análises realizadas por esta Unidade Técnica no presente ato, não se constatou irregularidade que obste a chancela pela legalidade.
12.4.	Encaminhamento do ato: 
12.4.1.	Considerar LEGAL e conceder registro do ato de EMIDIO BEZERRA DA SILVA. 
13.	Ato: 73165/2018 - Interessado: SEVERINO JOSE BARBOSA - CPF: XXX.370.817-XX
13.1.	Beneficiário: MIRIAM SANTOS BARBOSA – CPF: XXX.200.628-XX – Cônjuge
13.2.	Parecer do Controle Interno: considerar o ato Legal.
13.3.	Por intermédio de análises realizadas por esta Unidade Técnica no presente ato, não se constatou irregularidade que obste a chancela pela legalidade.
13.4.	Encaminhamento do ato: 
13.4.1.	Considerar LEGAL e conceder registro do ato de SEVERINO JOSE BARBOSA. 
14.	Ato: 73221/2018 - Interessado: LIVIO THADEU DOS SANTOS BITENCOURT - CPF: XXX.639.010-XX
14.1.	Beneficiário: ROSANE DE ANDRADE ALBUQUERQUE BITENCOURT – CPF: XXX.915.357-XX – Cônjuge
14.2.	Parecer do Controle Interno: considerar o ato Legal.
14.3.	Por intermédio de análises realizadas por esta Unidade Técnica no presente ato, não se constatou irregularidade que obste a chancela pela legalidade.
14.4.	Encaminhamento do ato: 
14.4.1.	Considerar LEGAL e conceder registro do ato de LIVIO THADEU DOS SANTOS BITENCOURT. 
15.	Ato: 74151/2018 - Interessado: FERNANDO DA SILVA PEREIRA - CPF: XXX.340.527-XX
15.1.	Beneficiário: GILSE JARDIM DE SOUZA – CPF: XXX.029.177-XX – Cônjuge
15.2.	Parecer do Controle Interno: considerar o ato Legal.
15.3.	Por intermédio de análises realizadas por esta Unidade Técnica no presente ato, não se constatou irregularidade que obste a chancela pela legalidade.
15.4.	Encaminhamento do ato: 
15.4.1.	Considerar LEGAL e conceder registro do ato de FERNANDO DA SILVA PEREIRA. 
16.	Ato: 74261/2018 - Interessado: PEDRO FERREIRA DE ARAUJO - CPF: XXX.857.267-XX
16.1.	Beneficiários: ALESSANDRA PIRES FERREIRA DE ARAUJO – CPF: XXX.371.937-XX – Filho (a) ; IVONE FERREIRA DE ARAUJO VALLE – CPF: XXX.468.467-XX – Filho (a) ; IVANIRA FERREIRA DE ARAUJO – CPF: XXX.192.077-XX – Filho (a) ; IVETE FERREIRA DE ARAUJO – CPF: XXX.949.927-XX – Filho (a) ; IVONETE DE ARAUJO CORREA – CPF: XXX.867.107-XX – Filho (a) ; IVANILDE FERREIRA DE ARAUJO MEDEIROS – CPF: XXX.242.867-XX – Filho (a) e ANDRE LUIZ PIRES FERREIRA DE ARAUJO – CPF: XXX.270.447-XX – Filho (a) 
16.2.	Parecer do Controle Interno: considerar o ato Legal.
16.3.	Por intermédio de análises realizadas por esta Unidade Técnica no presente ato, não se constatou irregularidade que obste a chancela pela legalidade.
16.4.	Encaminhamento do ato: 
16.4.1.	Considerar LEGAL e conceder registro do ato de PEDRO FERREIRA DE ARAUJO. 
17.	Ato: 74265/2018 - Interessado: JOAO SIMAS QUEIROZ - CPF: XXX.999.967-XX
17.1.	Beneficiários: DEISE BEATRIZ DA SILVA QUEIROZ – CPF: XXX.830.267-XX – Filho (a) e RITA DE CASSIA DA SILVA QUEIROZ – CPF: XXX.951.607-XX – Filho (a) 
17.2.	Parecer do Controle Interno: considerar o ato Legal.
17.3.	Por intermédio de análises realizadas por esta Unidade Técnica no presente ato, não se constatou irregularidade que obste a chancela pela legalidade.
17.4.	Encaminhamento do ato: 
17.4.1.	Considerar LEGAL e conceder registro do ato de JOAO SIMAS QUEIROZ. 
18.	Ato: 74368/2018 - Interessado: JOSE DEOCLECIO DA SILVA - CPF: XXX.518.004-XX
18.1.	Beneficiários: ANA PAULA RIBEIRO DA SILVA – CPF: XXX.076.344-XX – Filho (a) ; AZENATH RIBEIRO DA SILVA SOARES – CPF: XXX.872.604-XX – Filho (a) ; ESTELITA RIBEIRO DA SILVA – CPF: XXX.953.884-XX – Filho (a) ; EDNA RIBEIRO DA SILVA – CPF: XXX.074.234-XX – Filho (a) ; DEBORA RIBEIRO DA SILVA – CPF: XXX.248.574-XX – Filho (a) ; ELIANE RIBEIRO DA SILVA DO CARMO – CPF: XXX.853.204-XX – Filho (a) ; JOELMA RIBEIRO DA SILVA – CPF: XXX.278.384-XX – Filho (a) ; EVANIA RIBEIRO DA SILVA – CPF: XXX.715.404-XX – Filho (a) ; ELIZABETH RIBEIRO DA SILVA – CPF: XXX.813.654-XX – Filho (a) e ESTEFANIA RIBEIRO DA SILVA – CPF: XXX.840.174-XX – Filho (a) 
18.2.	Parecer do Controle Interno: considerar o ato Legal.
18.3.	Por intermédio de análises realizadas por esta Unidade Técnica no presente ato, não se constatou irregularidade que obste a chancela pela legalidade.
18.4.	Encaminhamento do ato: 
18.4.1.	Considerar LEGAL e conceder registro do ato de JOSE DEOCLECIO DA SILVA. 
CONCLUSÃO
19.	A abrangência e a profundidade das verificações levadas a efeito fundamentam convicção de que os atos 68153/2018, 73165/2018, 70146/2018, 74261/2018, 67054/2018, 74368/2018, 74151/2018, 68658/2018, 74265/2018 e 73221/2018 podem ser apreciados pela legalidade, em razão de não terem sido encontradas irregularidades nos atos, de acordo com o item Exame das Constatações desta instrução.
PROPOSTA DE ENCAMINHAMENTO
20.	Ante o exposto, propõe-se: 
20.1. Considerar  LEGAIS e conceder o registro dos atos de ALMIR PEREIRA SAMPAIO, SEVERINO JOSE BARBOSA, EMIDIO BEZERRA DA SILVA, PEDRO FERREIRA DE ARAUJO, JOSE ALTOAPE PEDROSA, JOSE DEOCLECIO DA SILVA, FERNANDO DA SILVA PEREIRA, GERSON LUIS GONZAGA, JOAO SIMAS QUEIROZ e LIVIO THADEU DOS SANTOS BITENCOURT”.
O represente do MP/TCU (peça 15) , procurador Júlio Marcelo de Oliveira, discordou apenas com relação ao ato de José Altoape Pedrosa, manifestando de acordo com a proposta oferecida nos autos pela Sefip quanto aos demais atos em examinados, conforme ponderações abaixo transcritas:
“A pensão militar instituída por José Altoape Pedrosa, falecido em 26/3/2018, tem como beneficiária Ivany Vaz de Oliveira Pedrosa, na qualidade de viúva (peça 2) .
Consultas aos sistemas de informações do Tribunal de Contas da União e do Instituto Nacional do Seguro Social - INSS revelam que a interessada, além da pensão militar em apreço, recebe os seguintes benefícios:
- Pensão militar concedida pela Marinha, na qualidade de filha de instituidor falecido em 1/6/1965;
- Pensão por morte previdenciária concedida pelo INSS, Benefício 0830727787, com início em 24/2/1987.
De acordo com o art. 29 da Lei 3.765/1960, em sua redação original, norma que dispõe sobre a concessão de pensões militares:
Art. 29. É permitida a acumulação:
a) de duas pensões militares;
b) de uma pensão militar com proventos de disponibilidade, reforma, vencimentos, aposentadoria ou pensão proveniente de um único cargo civil.
Com a edição da MP 2.215-10/2001, este artigo passou a dispor o seguinte:
Art. 29. É permitida a acumulação:
I - de uma pensão militar com proventos de disponibilidade, reforma, vencimentos ou aposentadoria;
II - de uma pensão militar com a de outro regime, observado o disposto no art. 37, inciso XI, da Constituição Federal.
Tendo em vista que o referido dispositivo legal em nenhum momento permitiu a acumulação de mais de dois benefícios, a pensão militar em exame deve ser considerada ilegal, negando-se consequentemente o respectivo registro.
No âmbito desta Corte de Contas, a jurisprudência é pacífica no sentido de considerar tal acumulação indevida, conforme se observa das seguintes deliberações:
Acórdão 8721/2017-TCU-Segunda Câmara
PENSÃO MILITAR. ACUMULAÇÃO ILEGAL DE BENEFÍCIOS. DESCUMPRIMENTO DAS REGRAS DO ART. 29 DA LEI 3.765/1960. ILEGALIDADE DE UM ATO E NEGATIVA DE REGISTRO. LEGALIDADE DOS DEMAIS ATOS, COM DETERMINAÇÃO PARA OS REGISTROS CORRESPONDENTES.
 (...) 
2. O benefício previdenciário do INSS é considerado para fins do disposto no mencionado art. 29 da Lei 3.765/1960, haja vista que, em se tratando de pensão civil, quer seja previdenciária quer estatutária, a acumulação de benefícios recebidos dos cofres públicos deve ser entendida de maneira restritiva.
Acórdão 10142/2017-TCU-Segunda Câmara
PESSOAL. PENSÃO MILITAR. PERCEPÇÃO SIMULTÂNEA DE MAIS DE DOIS BENEFÍCIOS. ACUMULAÇÃO ILEGAL. DESCUMPRIMENTO DAS REGRAS DO ART. 29 DA LEI 3.765/1960. ILEGALIDADE DE UM ATO E NEGATIVA DE REGISTRO. LEGALIDADE DAS OUTRAS CONCESSÕES, COM DETERMINAÇÃO PARA OS REGISTROS CORRESPONDENTES.
Acórdão 3653/2011-TCU-Segunda Câmara
PESSOAL. PENSÃO MILITAR. LEI Nº 3.765/1960. REVERSÃO EM FAVOR DAS FILHAS DO INSTITUIDOR. ACUMULAÇÃO DE TRÊS BENEFÍCIOS POR UMA INTERESSADA. ILEGALIDADE. DETERMINAÇÕES.
O ato da pensão em análise ingressou neste Tribunal em 18/12/2018, de modo que pode ser apreciado sem a necessidade de prévia oitiva da interessada, nos termos do Acórdão 587/2011-TCU-Plenário.”
É o relatório.

não há

Procurador Júlio Marcelo de Oliveira.

ATOS DE PENSÃO MILITARES. LEGALIDADE DE NOVE ATOS. ILEGALIDADE DE UM DOS ATOS. ACUMULAÇÃO INDEVIDA DE BENEFÍCIOS. SÚMULA 106. DETERMINAÇÕES. CIÊNCIA.

PENSÃO MILITAR (PMIL)

Secretaria de Fiscalização de Pessoal (Sefip).

Em exame, dez atos de pensão militar, submetidos à apreciação desta Corte, emitidos pelo Ministério da Defesa/Comando da Marinha, com pareceres pela legalidade do controle interno.
A Secretaria de Fiscalização de Pessoal, conforme instrução de peça 13, propõe que os atos sejam considerados legais, com concessão de registro. 
O MP/TCU, entretanto, discorda da proposta quanto ao ato de José Altoape Pedrosa, o qual entende deve ser julgado ilegal, considerando que a beneficiária na condição de viúva, Sra. Ivany Vaz de Oliveira Pedrosa, além da pensão militar em apreço, recebe os benefícios abaixo, conforme apurado em consulta aos sistemas de informações desta Corte e do Instituto Nacional do Seguro Social – INSS (peça 16) :
“- Pensão militar concedida pela Marinha, na qualidade de filha de instituidor falecido em 1/6/1965;
- Pensão por morte previdenciária concedida pelo INSS, Benefício 0830727787, com início em 24/2/1987.”
Para os demais atos constantes dos autos, o Parquet especializado aquiesceu à proposta oferecida pela Sefip (peça 40) .
II
Concordo com a proposta apresentada pelo MP/TCU, que endossou a proposta da unidade instrutiva com exceção ao ato de José Altoape Pedrosa, sem prejuízo de tecer considerações também com relação ato instituído por Pedro Ferreira de Araújo.
A Lei 3.765/1960, que dispõe sobre as pensões militares, vigente na data do óbito do militar, em 13/11/1975, disciplinava a possibilidade de acumulação da pensão militar nos termos seguintes: 
“Art. 29 - É permitida a acumulação: 
a) de duas pensões militares;
b) de uma pensão militar com proventos de disponibilidade, reforma, vencimentos, aposentadoria ou pensão proveniente de um único cargo civil.”
A jurisprudência deste Tribunal (a exemplo dos Acórdão 12450/2018-TCU-Primeira Câmara, 8721/2017 e 3.653/2011-TCU-2ª Câmara e 2365/2018-TCU-Plenário) é firme no sentido de que o disposto no artigo acima citado “permite a acumulação de duas pensões militares ou de uma pensão militar com vencimentos ou benefício previdenciário decorrente de um único cargo civil, sejam estes últimos vinculados ao Regime Próprio de Previdência de Servidores Públicos ou ao Regime Geral da Previdência Social”. 
Logo, considerando que a interessada, além da pensão em exame, já acumulava uma pensão militar com outra concedida pelo INSS, o presente ato deve ser considerado ilegal.
Deve ser determinado ao órgão de origem que se abstenha de realizar pagamentos decorrentes do ato impugnado e que dê ciência à interessada de que poderá optar, a qualquer tempo, pelo recebimento dos proventos relativos à pensão militar ora examinada, contanto que comprove o enquadramento da sua situação nas disposições do art. 29 da Lei 3.765/1960, escolhendo um dos demais benefícios que atualmente recebe, conforme precedentes mencionados acima.
Em relação à pensão militar instituída por Pedro Ferreira de Araújo (peça 9) , com vigência em 4/4/2006, verifico que o fundamento pertinente a sete beneficiárias é o art. 7º, II, da Lei 3765/60, filhas, e para André Luiz Pires Ferreira de Araújo, é o art. 7º, II, da Lei 3765/60, filho menor, o qual alcançou idade de 21 anos em 7/4/2007. Entretanto, em consulta aos sistemas dessa Corte, verifico que esse benificiário, na data de 7/7/2015, ainda estava recebendo o benefício (peça 17) .
Dessa forma, não obstante o ato em exame não apresentar inconsistências na versão submetida ao Tribunal, a manutenção do pagamento não encontra respaldo, considerando a maioridade do beneficiário. 
Nesse caso, nos termos do art. 6º, § 2º, da Resolução TCU 206/2007, o ato pode ser considerado legal, determinando-se a unidade de origem que, caso ainda esteja ocorrendo o pagamento do benefício ao referido beneficiário, cesse o pagamento.
	Diante do exposto, acolhendo a proposta do MP/TCU, manifesto-me pela aprovação do acórdão que ora submeto à apreciação deste Colegiado.
TCU, Sala das Sessões Ministro Luciano Brandão Alves de Souza, em 20 de agosto de 2019.
Weder de Oliveira 
Relator